臺灣臺中地方法院交通事件裁定　　　　 94年度交聲字第796號
原處分機關　交通部公路總局臺中區監理所豐原監理站
受處分人　　甲○○
上列受處分人因違反道路交通管理處罰條例案件，對於交通部公
路總局臺中區監理所豐原監理站民國九十四年十一月二十四日所
為之裁決（豐監稽違字第裁六三─ＨＡ0000000號、ＨＡ
0000000號、ＨＡ0000000號裁決書），聲明異議
，本院裁定如下：
    主  文
異議駁回。
    理  由
一、原處分機關略以：受處分人甲○○，其所有之車號Ａ六─三
    二一九號自用小客車分別於：(1)、民國九十四年八月二十四
    日七時八分許，在臺六十一線一百三十四公里一百公尺處，
    行車限速每小時八十公里，經測時速九十一公里，超速十一
    公里（違規單號ＨＡ0000000號）；(2)、九十四年八
    月三十一日七時八分許，在臺六十一線一百三十四公里一百
    公尺處，行車限速每小時八十公里，經測時速九十五公里，
    超速十五公里（違規單號ＨＡ0000000號）；(3)民國
    九十四年八月十九日七時二十分許，在臺六十一線一百三十
    四公里一百公尺處，行車限速每小時八十公里，經測時速九
    十四公里，超速十四公里（違規單號ＨＡ0000000號
    ）之違規事實，經臺中縣警察局交通警察隊員警依法逕行舉
    發，受處分人依限期到案提出申訴，經向原舉發機關查證違
    規屬實，該所遂於九十四年十一月二十四日以豐監稽違字第
    裁六三─ＨＡ0000000號、ＨＡ0000000號、
    ＨＡ0000000號裁決書，裁處受處分人違反道路交通
    管理處罰條例第四十條第一項之規定，一併裁罰罰鍰新臺幣
    （下同）五千一百元整，並記違規點數三點，逾期則依違反
    道路交通管理事件統一裁罰標準表及裁決書處罰主文裁處，
    於法並無不合等語。
二、本件受處分人甲○○則辯稱略以：伊為守法之上班族，每日
    經過舉發地點已五年，西濱限速為八十公里，經大安溪橋下
    為斜坡，測速器有設於橋前五百公尺，由於時速八十公里加
    慣性下坡，前方又是綠燈，車速難免增加十到十五公里，又
    拍照心生不服。在者，西濱快速道路是否可設紅綠燈、超速
    測速器開始照相測速，警告標線（誌）是否同時完工、西濱
    快速道路臺六十一線一百三十四公里一百公尺處設置測速器
    是否適當？爰聲明異議云云。
三、按汽車駕駛人，行車速度超過規定之最高時速，或低於規定
    之最低時速者，處一千二百元以上二千四百元以下罰鍰；汽
    車駕駛人違反第四十條第一項規定者，並記違規點數一點。
    行車速度依標誌或標線之規定，無標誌或標線者，在市區道
    路，時速不得超過五十公里，在郊外道路時速不得超過六十
    公里。道路交通管理處罰條例第四十條第一項、第六十三條
    第一項第一款及道路交通安全規則第九十三條第一項第一款
    分別定有明文。又按汽車駕駛人之行為有其他違規行為經以
    科學儀器取得證據資料之情形，當場不能或不宜攔截製單舉
    發者，得對汽車所有人逕行舉發處罰。道路交通管理處罰條
    例第七條之二第一項第六款及違反道路交通管理事件統一裁
    罰標準表亦有明定。
四、經查：本件受處分人甲○○，於上開時、地，其所有之車號
    Ａ六─三二一九號自用小客車，因於(1)、九十四年八月二十
    四日七時八分許，在臺六十一線一百三十四公里一百公尺處
    ，行車限速每小時八十公里，經測時速九十一公里，超速十
    一公里；(2)、九十四年八月三十一日七時八分許，在臺六十
    一線一百三十四公里一百公尺處，行車限速每小時八十公里
    ，經測時速九十五公里，超速十五公里；(3)九十四年八月十
    九日七時二十分許，在臺六十一線一百三十四公里一百公尺
    處，行車限速每小時八十公里，經測時速九十四公里，超速
    十四公里行駛等三次違規事實，經舉發機關之執勤員警以科
    學儀器採證照片依法逕行舉發等情，有原舉發機關員警舉發
    之違反道路交通管理事件通知單三紙、採證照片六張與裁決
    書一份在卷可稽。雖受處分人固不否認確有超速之情形，然
    以上開情詞置辯。經查：受處分人超速行駛之違規事實，係
    經執勤員警以定點設置之雷射測速儀器所測得，乃以科學儀
    器取得之證據資料，依法本有證據能力，足資證明受處分人
    超速行駛之違規情事；且經本院檢視本件舉發之採證照片，
    該舉發違規之採證照片上側黑框內，詳列有違規日期（、時
    間、行車速度，７７臺６１線１３４ｋ＋１００限速８０之
    數據，違規事實明顯，此亦有卷附採證照片六張在卷可參。
    況該雷射測速儀器為一精密、精確之科技測速器，其特性為
    只能鎖定一個測速目標，確認違規車輛不會有錯誤，不易被
    違規者以反偵測設備偵測。是舉發警員之測速結果應屬無誤
    。又受處分人另辯稱超速測速器開始照相測速，警告標線（
    誌）是否同時完工云云，然查西濱公路（臺六十一線）就小
    客車之行車速限既限定於時速八十公里，則任何小客車於全
    線除另有標誌規定速限外，皆應依照該速限指示行駛，並不
    以是否設有「前有測速照相」之警告標示而有所不同，以確
    實維護公路行駛之交通秩序與安全，受處分人該車時速確為
    九十一、九十五、九十四公里，已明顯違規超速，依法自當
    接受裁罰，是受處分人所辯，尚無可採。又西濱快速道路是
    否可設紅綠燈、西濱快速道路臺六十一線一百三十四公里一
    百公尺處設置測速器是否適當一節，係屬相關主管機關之權
    責，非本院就聲明異議事件所得審究，附此敘明。是受處分
    人於前述時、地，駕車而有超速行駛之違規行為事實，應堪
    認定，其否認有違規之情，並不足採。本院經查亦無任何證
    據足資證明執勤警員有捏造事實或違法取締之情事，則執勤
    警員本其加強道路交通管理、維護交通秩序、確保交通安全
    職責所為之逕行舉發，自應受到合法、正確而真正之推定，
    受處分人指摘原舉發不當，尚屬無據。從而，原處分機關據
    以援引上開規定，就受處分人上開三次違規，一併裁處罰鍰
    五千一百元整，並記違規點數三點，逾期則依裁決書處罰主
    文規定處罰，並無不當，本件異議為無理由，應予駁回。
五、據上論斷，應依道路交通管理處罰條例第八十七條、道路交
    通案件處理辦法第十九條，裁定如主文。
中　　華　　民　　國　　94　　年　　12　　月　　5 　　日
                  交通法庭  法　官  張清洲
以上正本證明與原本無異。
如不服本裁定，應於送達後五日內，向本院提出抗告狀。
                            書記官　沈筱玲
中　　華　　民　　國　　94　　年　　12　　月　　5 　　日
